【裁判字號】    90,易緝,138
【裁判日期】    900426
【裁判案由】    竊盜
【裁判全文】
臺灣臺中地方法院刑事判決                          九十年度易緝字第一三八號
    公  訴  人  台灣台中地方法院檢察署檢察官
    被      告  丙○○
右列被告因竊盜案件，經檢察官提起公訴（八十九年度偵字第五二九一、六八一０號
），本院判決如左：
    主  文
丙○○連續故買贓物，處有期徒刑肆月，如易科罰金，以參佰元折算壹日；又寄藏贓
物，處有期徒刑貳月，如易科罰金，以參佰元折算壹日；應執行有期徒刑伍月，如易
服勞役，以參佰元折算壹日。
    事  實
一、丙○○係台中縣太平市○○里○○路三八號保順機車行之負責人，明知「林正賢
    」（年籍住所不詳）及不詳姓名者分別於民國八十八年六月間某日及同年十二月
    下旬某日，持至其機車行兜售之ＵＡＬ－三一二號及ＶＯＲ－一二七號機車，為
    來路不明之贓物（該ＵＡＬ－三一二號機車係丁○○所有，於八十七年八月七日
    上午十時許，在台中市○○街五十巷六號前失竊，另ＶＯＲ－一二七號機車係甲
    ○○所有，於八十八年十二月十六日上午八時許，在台中市○○路○段六七二號
    失竊），竟基於概括之犯意，連續以新台幣（下同）五千元及二千元之價格予以
    買受，購進後將堪用零件拆卸，供不特定顧客修繕機車使用。又丙○○明知周世
    德於八十九年三月十一日，持至其機車行之ＶＲＬ－六三０號機車，為來路不明
    之贓物（該ＶＲＬ－六三０號機車係乙○○所有，由周世德於八十九年二月十日
    晚上十一時許，在台中市○○街一九五號附近竊得），竟受周世德之委託，將周
    世德向其舅陶基福所借ＳＺＴ－０九０號機車上堪用零件全部拆解，裝配在該Ｖ
    ＲＬ－六三０號機車上予以改裝，改裝完成後再將ＳＺＴ－０九０號車牌懸掛在
    該ＶＲＬ－六三０號機車上，而寄藏該贓車。嗣於八十九年三月十一日下午五時
    三十分許，為警在上開機車行查獲，並扣得該ＶＯＲ－一二七號機車引擎蓋、Ｖ
    ＡＬ－三一二號機車車牌及ＶＲＬ－六三０號機車車身（周世德、陶基福部分已
    結）。
二、案經台中縣警察局霧峰分局報請台灣台中地方法院檢察署檢察官偵查起訴。
    理  由
一、訊據被告丙○○固供陳於八十八年六月間某日及同年十二月間某日，向不詳姓名
    者購買ＵＡＬ－三一二號及ＶＯＲ－一二七號機車，並於八十九年三月十一日，
    受託將ＳＺＴ－０九０號機車上堪用零件全部拆解，裝配在該ＶＲＬ－六三０號
    機車上予以改裝，改裝完成後再將ＳＺＴ－０九０號車牌懸掛在該ＶＲＬ－六三
    ０號機車等情，惟否認故買及寄藏贓物犯行，辯稱伊不知該ＵＡＬ－三一二號、
    ＶＯＲ－一二七號及ＶＲＬ－六三０號機車係贓物云云。惟查該ＵＡＬ－三一二
    號及ＶＯＲ－一二七號及ＶＲＬ－六三０號機車係丁○○、甲○○及乙○○所有
    ，分別於八十七年八月七日上午十時許、八十八年十二月十六日上午八時許及八
    十九年二月十日晚上十一時許，在台中市○○街五十巷六號前、台中市○○路○
    段六七二號及台中市○○街一九五號附近失竊，均為贓物等情，業據被害人丁○
    ○、甲○○、乙○○於警訊時供述綦詳，並有贓物認領保管單及失竊資料個別查
    詢報表附卷可稽，被告於警訊時亦坦承共購買二輛來路不明機車，心裡知道係贓
    車等語，又被告以低於市價向不詳姓名者購得該ＵＡＬ－三一二號、ＯＲ－一二
    七號機車，僅拆卸堪用零件使用，既未索取行車執照，復無報廢文件，另受託將
    ＳＺＴ－０九０號機車上堪用零件全部拆解，裝配在該ＶＲＬ－六三０號機車上
    予以改裝，改裝完成後再將ＳＺＴ－０九０號車牌懸掛在該ＶＲＬ－六三０號機
    車，並未要求周世德說明ＳＺＴ－０九０號機車來源及提出行車執照，顯違常情
    ，自難謂無贓物認識，所辯無非飾卸之詞，不足採信，其犯行已堪認定。
二、核被告所為，係犯刑法第三百四十九條第二項之故買贓物及寄藏贓物罪。其先後
    二次故買贓物犯行，時間緊接，犯罪構成要件相同，顯係基於概括之犯意反覆為
    之，應依連續犯之規定論以一罪，並加重其刑。而所犯上述二罪，犯意各別，罪
    質互異，應予分論併科。爰審酌被告犯罪動機、目的、手段、所生損害及犯罪後
    態度等一切情狀，處以如主文所示之刑，並定其應執行刑及諭知易科罰金之折算
    標準。又被告行為後，刑法第四十一條業經立法院通過修正為犯最重本刑為五年
    以下有期徒刑以下之刑之罪，而受六個月以下有期徒刑或拘役之宣告，因身體、
    教育、職業、家庭之關係或其他正當事由，執行顯有困難者，得以一元以上三元
    以下折算一日，易科罰金。但確因不執行所宣告之刑，難收矯正之效，或難以維
    持法秩序者，不在此限（另增訂第二項，併合處罰之數罪，均有前項情形，其應
    執行之刑逾六月者，亦同），並經總統於九十年一月十日公布，同年月十二日生
    效，本件自應適用修正公布生效之新法諭知易科罰金之折算標準，併予敘明。
據上論斷，應依刑事訴訟法第二百九十九條第一項前段、刑法第二條第一項前段、第
五十六條、第三百四十九條第二項、修正後第四十一條第一項前段、第五十一條第五
款、罰金罰鍰提高標準條例第一條前段、第二條，判決如主文。
中      華      民      國      九十      年      四      月  二十六    日
                                        法  官  鍾  堯  航
右正本證明與原本無異。
如不服本判決，應於送達後十日內向本院提出上訴狀（須附繕本），上訴於台灣高等
法院台中分院。
                                        書記官
中      華      民      國      九十      年      四      月   二十六   日
附錄論罪科刑法條
刑法第三百四十九條第二項
搬運、寄藏、故買贓物或為牙保者，處五年以下有期徒刑、拘役或科或併科一千元以
下罰金。


司法院資訊處製作；財團法人民間司法改革基金會備份。
